【裁判字號】    98,抗,1936
【裁判日期】    990324
【裁判案由】    聲明異議
【裁判全文】
臺灣高等法院民事裁定                  98年度抗字第1936號
抗  告  人  甲○○
上列抗告人因與相對人日盛國際商業銀行股份有限公司間聲明異
議事件，對於中華民國98年11月10日台灣基隆地方法院98年度事
聲字第18號所為裁定提起抗告，本院裁定如下：
    主  文
抗告駁回。
抗告訴訟費用由抗告人負擔。
    理  由
一、抗告人聲明及抗告意旨略以：依強制執行法第103 條之規定
    ，已查封之不動產，執行法院得因債權人之聲請或依職權，
    命令強制管理，可知查封與強制管理之方法不得併行；又依
    同法第75條第1項、第2項規定之立法理由，可知拍賣及強制
    管理之方法得併行，對照以上條文及立法理由即可證明，查
    封與拍賣之方法不得併行，否則同法第75條第2項應改為「
    前項方法，於必要時得併用之」。而鑑價程序依同法第80條
    之規定為拍賣程序之一，自不得與查封程序併行，且依同法
    第57條之規定，查封日至拍賣期間應有7 日期間，原法院於
    民國98年7 月28日會同鑑定人員進行不動產鑑價併行揭示查
    封不動產，其執行程序顯違背法令，原裁定認強制執行法第
    75 條第1項之規定應解釋為數執行方法如有必要，亦得併行
    之，顯與常理相違，為此，求為廢棄原裁定。
二、按當事人或利害關係人，對於執行法院強制執行之命令，或
    對於執行法官、書記官、執達員實施強制執行之方法，強制
    執行時應遵守之程序，或其他侵害利益之情事，得於強制執
    行程序終結前，為聲請或聲明異議，但強制執行不因而停止
    ，強制執行法第12條定有明文。又查封不動產，由執行法官
    命書記官督同執達員依揭示行之；已登記之不動產，執行法
    院並應先通知登記機關為查封登記，其通知於第一項執行行
    為實施前到達登記機關時，亦發生查封之效力，同法第76條
    第1項第1款、第3項亦有明文。
三、經查：
（一）相對人執台灣士林地方法院98年5 月13日士院木98司執強
      字第19611 號債權憑證以為執行名義，向原法院聲請對抗
      告人所有坐落台北縣金山鄉○○段硫磺子坪小段第37地號
     （應有部分312/100000） 及其上建物台北縣金山鄉○○路
      90巷33號3樓（以下合稱系爭不動產） 強制執行，經原法
      院以98年度司執字第10159號清償債務執行事件，於98年7
      月8 日囑託台北縣汐止地政事務所（下稱汐止地政）就系
      爭不動產辦理查封登記，並於98年7 月28日由原法院書記
      官督同執達員至系爭不動產所在地實施執行，當場揭示查
      封標示，有強制執行聲請狀、囑託查封登記函及回執、汐
      止地政函、查封筆錄影本附卷可稽（見執行卷頁1-26、27
      、31、32-33、41）。由此堪認，原法院於98年7月28日當
      日就系爭不動產已為查封之執行行為。
（二）至原法院另囑託郭國慶建築師事務所派員於98年7 月28日
      到場鑑定系爭不動產之價格，因抗告人拒絕讓執行人員及
      鑑價人員進入系爭不動產鑑價，且鑑價人員無法提出證明
      或識別證，故鑑價程序乃改期執行，有98年7 月28日鑑價
      筆錄附卷可稽（見執行卷頁42）。準此以觀，98年7 月28
      日原法院查封系爭不動產同日，因抗告人之拒絕而未進行
      鑑價程序，實未發生抗告人所指查封程序與鑑價程序併行
      之情事，嗣原法院於抗告人聲明異議後已另行訂期於98年
      8 月13日由鑑價人員進行鑑價，亦有該日之鑑價筆錄附卷
      可稽（見執行卷頁59）。是抗告人聲明異議，請求撤銷執
      行程序，核無理由。原法院駁回抗告人之異議，理由雖有
      不同，惟結論並無二致。抗告意旨指摘原裁定不當，聲明
      廢棄，為無理由，應予駁回。
四、據上論結，本件抗告為無理由，爰裁定如主文。
中    華    民    國    99    年    3     月    24    日
                    民事第十庭
                        審判長法  官  黃豐澤
                              法  官  林麗玲
                              法  官  鄭純惠
正本係照原本作成。
本裁定除以適用法規顯有錯誤為理由外，不得再抗告。如提起再
抗告，應於收受後10日內委任律師為代理人向本院提出再抗告狀
。並繳納再抗告費新台幣１千元。
中    華    民    國    99    年    3     月    25    日
                              書記官  劉麗芬

司法院資訊處製作；財團法人民間司法改革基金會備份。
